【裁判字號】    98,撤緩,28
【裁判日期】    980316
【裁判案由】    撤銷緩刑
【裁判全文】
臺灣桃園地方法院刑事裁定              98年度撤緩字第28號
聲  請  人  臺灣桃園地方法院檢察署檢察官
受  刑  人  甲○○
上列聲請人因受刑人犯毒品危害防制條例案件，聲請撤銷緩刑之
宣告（98年度執聲字第397 號、96年度執保字第116 號），本院
裁定如下：
    主  文
聲請駁回。
    理  由
一、聲請意旨略稱：受刑人甲○○前因違反毒品危害防制條例案
    件，經本院於民國96年6 月20日以96年度桃簡字第1365號判
    決判處有期徒刑3 月，緩刑3 年，並於96年7 月9 日確定在
    案。詎其於緩刑期內之97年10月10日更犯公共危險罪，經臺
    灣臺北地方法院新店簡易庭於97年12月24日以97年度店交簡
    字第730 號判決判處拘役40日，並於98年1 月10日確定，是
    受刑人受有緩刑宣告之寬典，竟於緩刑期間內再犯公共危險
    罪，而受拘役40日之宣告確定，足認受刑人並未改過遷善，
    且無從認原緩刑之宣告得收其預期效果，受刑人顯非偶蹈法
    網或對其前所犯有所悔悟，自有執行刑罰之必要，已合於刑
    法第75條之1 第1 項第2 款所定撤銷緩刑宣告之原因，爰依
    刑事訴訟法第476 條規定聲請撤銷緩刑宣告等語。
二、按就緩刑期內因故意犯他罪，而在緩刑期內受不得易科罰金
    之有期徒刑以上刑之宣告確定者，依刑法第75條第1 項第1
    款規定，即應撤銷緩刑之宣告，法院固無裁量空間。惟如在
    緩刑期內受得易科罰金之有期徒刑、拘役或罰金之宣告確定
    者，依刑法第75條之1 第1 項第2 款規定：「受緩刑之宣告
    而有下列情形之一，足認原宣告之緩刑難收其預期效果，而
    有執行刑罰之必要者，得撤銷其宣告：…二、緩刑期內因故
    意犯他罪，而在緩刑期內受得易科罰金之有期徒刑、拘役或
    罰金之宣告確定者。」，法院則應裁量其緩刑宣告得否撤銷
    。考其立法意旨略以：關於緩刑之撤銷，現行法第75條第1
    項固已設有2 款應撤銷之原因；至得撤銷緩刑之原因，則僅
    於保安處分章內第93條第3 項與撤銷假釋合併加以規定，體
    例上不相連貫，實用上亦欠彈性，爰參酌德國及奧地利現行
    立法例增訂得撤銷緩刑之原因，其中現行關於緩刑前或緩刑
    期間故意犯他罪，而在緩刑期內受得易科罰金之有期徒刑之
    宣告者，列為應撤銷緩刑之事由，因認過於嚴苛，而排除第
    75條應撤銷緩刑之事由，移列至得撤銷緩刑事由，俾使「法
    官依被告再犯情節，而裁量是否撤銷先前緩刑之宣告」；其
    次，如有前開事由，但判決宣告拘役、罰金時，可見行為人
    仍未見悔悟，有列為得撤銷緩刑之事由，以資彈性適用，爰
    於第1 項第1 款、第2 款增訂之。故本條採用裁量撤銷主義
    ，賦予法院撤銷與否之權限，特於第1 項規定實質要件為「
    足認原宣告之緩刑難收其預期效果，而有執行刑罰之必要」
    ，供作審認之標準。上揭「得」撤銷緩刑之情形，法官應依
    職權本於合目的性之裁量，妥適審酌被告所犯前後數罪間，
    關於法益侵害之性質、再犯之原因、違反法規範之情節是否
    重大、被告主觀犯意所顯現之惡性及其反社會性等情，是否
    已使前案原為促使惡性輕微之被告或偶發犯、初犯改過自新
    而宣告之緩刑，已難收其預期之效果，而確有執行刑罰之必
    要，此與刑法第75條第1 項所定2 款要件有一具備，即毋庸
    再行審酌其他情狀，應逕予撤銷緩刑之情形不同。亦即本件
    除該條項款所列「緩刑期內因故意犯他罪，而在緩刑期內受
    得易科罰金之有期徒刑、拘役或罰金之宣告確定者」之事由
    外，尚需具備「足認原宣告之緩刑難收其預期效果，而有執
    行刑罰之必要者」之要件，方得撤銷。
三、經查，本件受刑人前因違反毒品危害防制條例，經本院以96
    年度桃簡字第1365號判決判處有期徒刑3 月，緩刑3 年，於
    96年7 月9 日確定在案，其於緩刑期內之97年10月10日更犯
    公共危險罪，經臺灣臺北地方法院新店簡易庭於97年12月24
    日以97年度店交簡字第730 號判決判處拘役40日，如易科罰
    金，以新臺幣1 仟元折算1 日，並於98年1 月10日確定，有
    臺灣高等法院被告前案紀錄表1 份及上開刑事判決各1 份附
    卷可稽，是受刑人於緩刑期內故意犯公共危險罪，而在緩刑
    期內受拘役之宣告確定，固堪認定。惟依前開規定說明，可
    知緩刑期內因故意犯他罪，而在緩刑期內受得易科罰金之有
    期徒刑、拘役或罰金之宣告確定者，原則上不得撤銷緩刑，
    僅於例外情形，足認原宣告之緩刑難收其預期效果時，而有
    執行刑罰之必要者為限，始得依前開規定撤銷其所受之緩刑
    宣告，而本件聲請人聲請撤銷緩刑之宣告，除提出上揭二案
    之刑事判決外，僅記載受刑人所為合於刑法第75條之1 第1
    項第2 款所定撤銷緩刑宣告之原因等文字，並未於聲請書內
    載明受刑人有何非予執行刑罰，否則難收其預期效果之具體
    事實，並提出相關事證供本院審酌；再觀之受刑人所犯前後
    二案不僅犯罪型態不同，且所侵害之法益、對社會之危害程
    度，顯有差別，而後案經法院斟酌犯罪情節非屬重大，亦僅
    判處拘役40日之刑度，是受刑人後案犯罪情節及違反社會性
    之程度尚屬輕微，自不能僅以受刑人後案經判處拘役40日確
    定，執此遽認受刑人無悔改之意，前案緩刑之宣告難收預期
    效果而有執行刑罰之必要，是依卷內資料所示，尚無事證足
    認受刑人有何前揭非予執行刑罰，否則難收其預期效果之情
    狀，故認本件聲請為無理由，應予駁回。
四、據上論斷，應依刑事訴訟法第220 條，裁定如主文。
中    華    民    國    98    年    3     月    16    日
                  刑事第五庭  法  官  張  詠  晶
以上正本證明與原本無異。
如不服本裁定，應於裁定送達後5 日內，向本院提出抗告狀（應
附繕本）。
                              書記官  王  峻  宏
中    華    民    國    98    年    3     月    23    日


司法院資訊處製作；財團法人民間司法改革基金會備份。
